【裁判字號】    92,訴,2119
【裁判日期】    921029
【裁判案由】    毒品危害防制條例
【裁判全文】
臺灣臺中地方法院刑事判決                        九十二年度訴字第二一一九號
    公  訴  人  臺灣臺中地方法院檢察署檢察官
    被      告  甲○○
右列被告因毒品危害防制條例案件，經檢察官提起公訴（九十二年度毒偵字第二三六
六號），經本院合議庭裁定為簡式審判，判決如左：
    主  文
甲○○連續施用第一級毒品，累犯，處有期徒刑壹年；又施用第二級毒品，處有期徒
刑捌月。應執行有期徒刑壹年陸月。
    事  實
一、甲○○前因違反麻醉藥品管理條例案件，經臺灣宜蘭地方法院以八十六年度易字
    第二三三號判決判處有期徒刑六月，如易科罰金以三百元折算一日確定，並於民
    國八十六年八月二十三日易科罰金執行完畢，其所受有期徒刑之宣告，以已執行
    論。復於八十七年間，因施用第二級毒品案件，經裁定送觀察、勒戒後，認有繼
    續施用毒品之傾向，經臺灣彰化地方法院以八十八年度毒聲字第二六○七號裁定
    令入戒治處所施以強制戒治一年，於停止戒治交付保護管束期滿後（期滿日期為
    八十九年六月二十七日），由臺灣彰化地方法院檢察署檢察官於八十九年八月十
    日以八十九年度戒毒偵字第九○一號為不起訴處分，並於同年月二十一日公告確
    定在案。復於八十九年間，因施用第一級毒品及第二級毒品案件，經本院以八十
    九年度訴字第二九六三號判決分別判處有期徒刑十一月（起訴書誤載為十月）及
    七月，並定應執行刑為有期徒刑一年四月確定，於九十二年五月十六日入監服刑
    ，現仍在監執行中（強制戒治部分，經本院以八十九年度毒聲字第六二九五號裁
    定令入戒治處所施以強制戒治一年，於九十年十月五日停止戒治付保護管束出戒
    治所，並於九十年十月二十一日保護管束期滿未經撤銷停止戒治，視為強制戒治
    期滿；此部分與其本件後開之犯行未構成累犯）。再於前開不起訴處分確定後之
    五年內，基於施用第一級毒品海洛因之概括犯意，自九十一年四月間起至九十二
    年五月十三日止，以平均每兩、三個月施用一次之頻率，在其臺中市西屯區○○
    ○路二三五巷十五號三樓之五住處，以將少許海洛因羼於香煙中，點火吸其煙霧
    之方式，連續施用第一級毒品海洛因多次。甲○○另基於施用第二級毒品安非他
    命之犯意（此部分未構成累犯），於九十二年五月十三日下午二時許，在臺中市
    ○○路「瑞聯天地大樓」四樓友人住處套房內，以將安非他命置於鋁箔紙上，以
    打火機點火燒烤後，吸其煙霧之方式，施用第二級毒品安非他命安非他命一次。
    嗣為警於九十二年五月十六日十二時五十分許，經其同意採集尿液送驗後，查獲
    上情（甲○○另經本院於九十二年八月二十七日以九十二年度毒聲字第二一九七
    號裁定令入戒治處所強制戒治一年）。
二、案經彰化縣警察局二林分局報請臺灣彰化地方法院檢察署呈請臺灣高等法院臺中
    分院檢察署令轉臺灣臺中地方法院檢察署檢察官偵查起訴。
    理  由
一、右揭事實，業據被告甲○○於本院審理時坦承不諱，而被告於九十二年五月十六
    日經彰化縣警察局二林分局員警採集其尿液送驗後，結果呈現代謝物嗎啡及甲基
    安非他命陽性反應之情，亦有彰化縣警察局二林分局委託檢驗尿液代號與真實姓
    名對照認證單、查獲毒品案件採驗尿液登記簿（節本）、彰化縣衛生局煙毒尿液
    檢驗成績書各一紙在卷可稽，是核被告之自白與事實相符，本件事證明確，被告
    犯行堪以認定。
二、按海洛因、安非他命分別為毒品危害防制條例第二條第二項第一款及第二款所列
    之第一級及第二級毒品，是核被告甲○○所為，係犯該條例第十條第一項、第二
    項所稱之施用第一級毒品罪及施用第二級毒品罪。被告前於八十八年間，因施用
    毒品案件，經觀察、勒戒後，認有施用毒品之傾向，經臺灣彰化地方法院以八十
    八年度毒聲字第二六○七號裁定令入戒治處所施以強制戒治一年，於停止戒治交
    付保護管束期滿後，由臺灣彰化地方法院檢察署檢察官於八十九年八月十日以八
    十九年度戒毒偵字第九○一號為不起訴處分，並於同年月二十一日公告確定；復
    於八十九年間，因施用第一級毒品及第二級毒品案件，經本院以八十九年度訴字
    第二九六三號判決分別判處有期徒刑十一月（起訴書誤載為十月）及七月，並定
    應執行刑為有期徒刑一年四月確定，於九十二年五月十六日入監服刑，現仍在監
    執行，而強制戒治部分，則經本院以八十九年度毒聲字第六二九五號裁定令入戒
    治處所施以強制戒治一年，於九十年十月五日停止戒治付保護管束出戒治所，並
    於九十年十月二十一日保護管束期滿未經撤銷停止戒治，視為強制戒治期滿等情
    ，業有臺灣高等法院被告全國前案紀錄表、臺灣彰化地方法院檢察署檢察官八十
    九年度戒毒偵字第九○一號不起訴處分書、本院八十九年度訴字第二九六三號判
    決書（為電腦查詢資料）各一份附卷可查。其於前開不起訴處分確定後之五年內
    ，三犯本件之施用第一級及第二級毒品罪，檢察官據以起訴，本院自應加以審究
    。次查，被告為供施用第一級毒品海洛因及第二級毒品安非他命而持有各該級毒
    品之低度行為，應為施用之高度行為所吸收，不另論罪。又其先後所為多次施用
    第一級毒品海洛因之犯行，時間緊接，所犯構成要件相同，顯係基於概括犯意反
    覆為之，應依連續犯之規定論以一罪，並依法加重其刑。被告所犯上開二罪間，
    犯意各別，罪質互殊，應予分論併罰。末查，被告前因違反麻醉藥品管理條例案
    件，經臺灣宜蘭地方法院以八十六年度易字第二三三號判決判處有期徒刑六月，
    如易科罰金以三百元折算一日確定，並於八十六年八月二十三日易科罰金執行完
    畢，其所受有期徒刑之宣告，以已執行論，亦有前開臺灣高等法院被告全國前案
    紀錄表在卷可按。被告於受有期徒刑之執行完畢後，五年以內再犯本件連續施用
    第一級毒品之有期徒刑以上之罪，為累犯，應依刑法第四十七條之規定，遞加重
    其刑（至被告本件施用第二級毒品安非他命之部分，與前開違反麻醉藥品管理條
    例案件間，並無累犯之關係）。爰審酌被告之素行不佳（有前述多項前科）、其
    前因施用毒品案件，經觀察、勒戒及強制戒治後，猶不思悔改，沉浸於毒品之中
    ，無視於毒品對自身健康之戕害及對於社會安全及公共秩序之潛在危害，然其犯
    罪後已坦承犯行，態度尚稱良好及其施用毒品之期間長短與次數等一切情狀，分
    別量處如主文所示之刑，並定其應執行之刑，以示懲儆。
據上論斷，應依刑事訴訟法第二百七十三條之一第一項、第二百九十九條第一項前段
，毒品危害防制條例第十條第一項、第二項、第二十三條第二項後段、刑法第十一條
前段、第五十六條、第四十七條、第五十一條第五款，判決如主文。
本案經檢察官乙○○到庭執行職務。
中      華      民      國    九十二    年      十      月    二十九    日
                          臺灣臺中地方法院刑事第十三庭
                              審判長法  官 許  旭  聖
                                    法  官 李  秋  娟
                                    法  官 鄧  敏  雄
右正本證明與原本無異。
如不服本判決，應於判決送達後十日內向本院提出上訴狀（須附繕本），上訴於臺灣
高等法院臺中分院。
                                    書記官
中      華      民國    九十二    年      十      月    二十九    日
附錄本案論罪科刑法條全文：
毒品危害防制條例第十條第一項、第二項
施用第一級毒品者，處六月以上五年以下有期徒刑。
施用第二級毒品者，處三年以下有期徒刑。


司法院資訊處製作；財團法人民間司法改革基金會備份。
